臺灣桃園地方法院刑事判決　　　　　　　　　　　　　九十一年度訴字第六三號
　　公　訴　人　臺灣桃園地方法院檢察署檢察官
　　被　　　告　己○○　男　四.
　　指定辯護人　本院公設辯護人　戊○○
右列被告因違反槍砲彈藥刀械管制條例案件，經檢察官提起公訴（九十年度偵字第一
四二六六號），本院判決如左：
    主  文
己○○未經許可，持有可發射子彈具有殺傷力之改造玩具手槍，處有期徒刑貳年壹月
，併科罰金新臺幣陸萬元，罰金如易服勞役，以銀元參佰元即新臺幣玖佰元折算壹日
。扣案如附表一編號一所示之改造玩具手槍壹支（含彈匣貳個）、附表一編號二所示
之改造子彈陸顆均沒收。又未經許可，持有爆裂物，處有期徒刑貳年陸月，併科罰金
新臺幣壹拾萬元，罰金如易服勞役，以銀元參佰元即新臺幣玖佰元折算壹日。應執行
有期徒刑肆年伍月，併科罰金新臺幣壹拾伍萬元，罰金如易服勞役，以銀元參佰元即
新臺幣玖佰元折算壹日，扣案如附表一編號一所示之改造玩具手槍壹支（含彈匣貳個
）、附表一編號二所示之改造子彈陸顆均沒收。
    事  實
一、己○○前於民國八十六年間因違反槍砲彈藥刀械管制條例案件，經本院以八十六
    年度易字第四五三八號判決判處拘役四十日確定，並於八十七年八月八日執行完
    畢，又於八十九年間因違反槍砲彈藥刀械管制條例案件，經臺灣高等法院以九十
    年度上訴字第五○一號判處有期徒刑六年六月，且經最高法院於九十年十月十七
    日以九十年度臺上字第六二八四號判決駁回上訴確定。己○○又曾於八十九年九
    月二十八日，在其位於桃園縣中壢市○○里○○街一○九巷五三號住處，為警查
    獲大批槍械、子彈及改造工具，涉嫌違反槍砲彈藥刀械管制條例而經警移送起訴
    後，由本院以九十年度訴字第八五八號判決判處有期徒刑二年。己○○上開前科
    雖不構成累犯，惟其於前案之持有之槍彈被查扣後，仍不知悔改，其明知可發射
    子彈具有殺傷力之改造玩具手槍、子彈及爆裂物，為槍砲彈藥刀械管制條例所管
    制之物品，未經許可，不得無故持有，竟另行起意，基於非法持有具有殺傷力改
    造手槍、子彈及爆裂物之犯意，於八十九年十二月八日因前開涉嫌槍砲彈藥刀械
    管制條例案件停止羈押當庭釋放後某日，未經許可，而以郵購之方式取得如附表
    一編號一、二所示具殺傷力仿ＢＥＲＥＴＴＡ廠半自動手槍製造之金屬玩具手槍
    一支、子彈八顆，並將上開子彈以白色手套裝盛，再連同手槍及彈匣放置在白色
    襪子內，並藏放在其母親丁○○位於桃園縣中壢市○○里○○街一○九巷五三號
    住處之一樓後面房間衣服堆內。復另行起意，於九十年一月下旬某日以不詳方式
    取得附表一編號三之爆裂物一個，放置在其所有車牌號碼ＥＮ—四五一號計程車
    內。嗣遭檢舉涉犯槍砲案件，經警於九十年一月二十九日持臺灣桃園地方法院檢
    察署檢察官核發之搜索票，於同日十七時十五分前往上開丁○○住處搜索，在客
    廳搜扣得附表二編號一、二之不具殺傷力槍枝、附表二編號四（四）玩具金屬空
    彈殼二十三顆，另在一樓房間內搜扣得附表一編號一、二之槍枝及子彈八顆（其
    中二顆已經鑑定試射）、附表二編號四（一）至（三）不具殺傷力子彈八顆。己○○復於同年月三十日凌晨零時許帶同警方返回上開處所，在客廳及二樓房間搜
    扣得附表三所示之物品，並於同日十時三十分許，在車牌號碼ＥＮ—四五一號計
    程車內搜扣得附表一編號三之爆裂物，始知上情。
二、案經桃園縣警察局大園分局報告臺灣桃園地方法院檢察署檢察官偵查起訴。
    理  由
一、訊據被告己○○固坦承有於右揭時、地為警持搜索票至前開處所，分別查獲如附
    表一所示之手槍、子彈及爆裂物之事實不諱，惟矢口否認有何公訴人所指持有改
    造槍枝、子彈、爆裂物等違反槍砲彈藥刀械管制條例之犯行，辯稱：附表一編號
    一、二所示具有殺傷力之槍枝、子彈，均係伊朋友乙○○於八十九年一月二十四
    日下午一點左右，拿三箱文旦禮盒坐計程車到伊住處，結果禮盒內都是道具槍、
    彈，伊有打電話要乙○○過來處理，但他沒有過來，結果是警察來搜索，其餘如
    附表二所示不具殺傷力之槍、彈半成品確實是伊郵購買來的，另附表一編號三所
    示爆裂物非其所有，而其所有之環保鞭炮係於九十年一月下旬過年時在賣香的地
    方買的，係小孩在過年玩的環保鞭炮，與扣案之爆裂物不同，又附表三所示之砂
    輪機、研磨機等五金工具都是家中本來就有的工具，是用來磨菜刀及做鐵工所用
    ，並非用來改造槍、彈及爆裂物云云。惟查：
（一）附表一編號一、二所示之槍、彈等物均係自被告上開處所查獲，且均屬被告所
      有之事實，業據被告於偵查中坦承不諱（見九十年度偵字第二二九七號卷第三
      三頁背面），且被告於臺灣高等法院九十年度上訴字第五○一號案件審理時亦
      供稱：「（九十年一月二十九日又被查獲？《提示偵字卷並告以要旨》）這槍
      枝，我前面被扣，我打電話給乙○○，他說雜誌上有在賣，我再去買」等語（
      見卷附之該院前開案號九十年六月十九日審判筆錄第五頁）明確。並經證人楊
      振成於警訊時證稱：案發當天剛好到被告住處，碰到警方搜索，改造之貝瑞塔
      手槍一枝及改造之子彈均在被告一樓房間後面之衣物堆中搜出等語（見前開偵
      查卷第十頁反面）屬實，並有搜索扣押證明筆錄（收據，證明）二紙、己○○
      改造槍械、彈藥、工具地下兵工廠之物品清單一紙及現場查獲照片十二張在卷
      可佐。且被告前因涉嫌槍砲彈藥刀械管制條例案件，羈押於桃園看守所，嗣於
      八十九年十二月八日停止羈押後當庭釋放，此有臺灣高等法院被告全國前案紀
      錄表、臺灣桃園地方法院法務部在監在押資料表可據，是被告於八十九年十二
      月八日後某日未經許可，持有上開具有殺傷力之槍、彈之犯行，應堪認定。
（二）至被告嗣後辯稱：附表一編號一、二所示有殺傷力之槍彈，係乙○○於八十九
      年一月二十四日下午一點左右到伊住處，用三箱文旦禮盒包裝好放置在伊住處
      云云，然被告於臺灣高等法院九十年度上訴字第五○一號案件審理時，亦辯稱
      ：八十九年二月二日十九時遭警查獲之槍枝，係乙○○於八十九年一月二十四
      日下午一點左右坐計程車拿來的，乙○○以三個「麻豆名產文旦禮盒」紙箱裝
      好到伊住處（見卷附之該院前開案號九十年六月十九日審判筆錄第三、四頁）
      ，嗣於本院九十年度訴字第八五八號案件審理時，亦同樣以該次扣案之槍枝係
      乙○○於前開時間，以相同方式放置在伊住處等語置辯，有本院該案判決影本
      附卷可證，是被告前後三次均以前詞辯解，已難憑信，又被告於本院調查時供
      稱：「（你主張八十九年一月二十四日乙○○把三箱文旦給你裡面有什麼東西
      ？）有改造槍枝及子彈。」、「（知道以後如何處理？）我打電話乙○○叫他
      過來處理，結果他沒有過來，結果是警察來搜索。我本來是把其中兩箱放在二
      樓，另一箱放在樓下，我沒有特別藏放，警察來就看到了。」等語（見本院九
      十一年十月七日訊問筆錄第六頁），是被告既稱槍彈均放置在三箱文旦紙箱內
      ，未特別藏放，則前兩次為警查獲槍彈時，三箱之槍彈應全數均遭查獲，始符
      常理，何以仍為警在相同之處所查獲槍、彈？更何況附表一編號一、二所示之
      槍、彈係警方在被告母親房間內放衣服的地方查獲，且係放置在襪子裡面等情
      ，亦據被告於本院調查時供稱：貝瑞塔改造手槍含彈匣兩個和子彈十六顆是用
      襪子裝著，放在伊母親房間放衣服的地方等語（見本院九十一年十月二十三日
      訊問筆錄第三頁）屬實，核與證人余鼎星即至現場查獲本案之警員於本院調查
      證稱：在一樓房間內查獲非法改造手槍及彈匣是放在襪子裡面，襪子放在衣服
      堆裡等語（見本院九十一年十月二十三日訊問筆錄第二頁）相符，足證被告確
      有將附表一編號一、二所示之槍枝、子彈特別放在襪子裡，並藏放在衣服堆裡
      ，則扣案之槍、彈與被告辯稱乙○○所交付之槍、彈顯非同一批槍彈，是被告
      辯稱扣案之槍、彈係乙○○將槍枝、子彈放在三箱文旦紙箱內交給伊等情，顯
      與事實有違，實難採信。
（三）又證人乙○○於本院調查時亦證稱：沒有將附表一編號一、二之槍枝及子彈放
      置在被告家中等語（見本院九十一年九月十六日訊問筆錄第六頁）可稽，且被
      告於八十九年二月二日及同年九月二十八日，曾因持有槍彈而為警查獲，若上
      開槍枝及子彈係乙○○所有之物，被告既有前開經歷，何以未迅速聯絡乙○○
      取回，或報警處理？反將上開物品藏置於其房間之衣物堆內？且上開槍枝及子
      彈價值不菲，果係乙○○所有，乙○○何以隨意將之放置在被告住處而不予取
      回？與日常生活經驗有違，是被告辯稱扣案具有殺傷力之槍彈係乙○○交付之
      物云云，顯係事後卸責之詞，不足採信。至證人徐煥哲於本院調查時固證稱：
      曾看到乙○○在過年前有拿三大箱文旦給被告，打開來看到改造槍枝云云，然
      其亦證稱：對於其所看到之槍枝，是否就是本件扣案之槍械，其沒有印象，無
      法確定等語（見本院九十一年十月十七日訊問筆錄第四、五頁），是證人徐煥
      哲之上開證詞，並無從為被告有利之認定。另被告聲請傳喚證人許志煜、林怡
      慧，本院認本件事證已明，無傳訊之必要，附此敘明。
（四）附表一編號一所示之貝瑞塔改造手槍一枝（含彈匣貳個，槍枝管制編號000
      0000000），經送驗後，認係仿ＢＥＲＥＴＴＡ廠半自動手槍製造之金
      屬玩具手槍，更換土造金屬槍管改造而成，機械性能良好，可擊發適用子彈，
      認具殺傷力。而附表一編號二所示之子彈八顆送驗後，亦認係由玩具子彈改造
      而成（直徑約八ＭＭ之金屬彈頭），採樣二顆試射，可擊發，認均具殺傷力等
      情，有內政部警政署刑事警察局九十年二月八日刑鑑字第一四○六八號鑑驗通
      知書一紙在卷（見前開偵查卷第五０頁、第五一頁）可稽。再扣案如附表一編
      號三所示之爆裂物經送驗後，認該爆裂物重約二八五公克，係以直徑約七公分
      、高約十公分之圓柱形空罐為容器。內裝黑色火藥，外纏黑色及透明膠帶封固
      ，並外露爆引，可利用點火方式引爆，經點火引爆，發生爆炸，碎片四射，認
      具破壞性及殺傷力，復有該局九十年三月九日刑偵五字第三四九九二號爆炸（
      裂）物鑑驗處理通知書一份附卷（見九十年度偵字第一四二六六號卷第三九頁
      、第四０頁）可憑，且經鑑定證人丙○○即內政部警政署刑事警察局偵查員於
      本院調查時證稱：「（如何認定本件扣案物是屬於爆裂物？）我們是用引線點
      燃方式引爆，可引爆的話就去認定，無法引爆就再用化學分析」、「（依照你
      們之判斷是否有殺傷力？）有殺傷力，但殺傷力不是很大」、「（這是否是一
      般人可以改造？）這不是制式鞭炮，坊間買不到」等語（見本院九十一年十二
      月三日訊問筆錄第三頁、第四頁）明確，並有鑑驗過程之照片七張附卷可稽，
      顯然扣案之爆裂物非被告所辯稱小孩子所玩之環保鞭炮，亦非被告辯稱可得向
      便利商店或一般金香店所購得。
（五）至被告辯稱附表一編號三所示之爆裂物非其所有，而係警方在派出所拿出來的
      ，其所有之環保鞭炮係小孩子在過年玩的云云，惟上開爆裂物係警方在被告所
      有上開計程車上查獲乙節，業經證人余鼎星於本院調查時證稱：「，．．．，
      土製炸彈就是偵卷二四頁上方照片所示」等語（見本院九十一年十月二十三日
      訊問筆錄第二頁），核與證人甲○○即桃園縣警察局大園分局警員於本院調查
      時證稱：「（證物是你移送的？）是的。是我移送到內政部警政署刑事警察局
      」、「（是否是照片中所示之爆裂物？）是的」、「（爆裂物何來？）派出所
      移送過來就是這個樣子」等語（見本院九十一年十二月三日訊問筆錄第四頁、
      第七頁）相符，復經被告於本院調查時供稱：該爆裂物是在伊的車子找到等語
      （見本院九十一年十月二十三日訊問筆錄第四頁）明確，並有搜索扣押證明筆
      錄（收據、證明）附卷可證。又扣案之爆裂物之外觀係以綠色之透明膠帶纏住
      ，此有該爆裂物未引爆前照片附卷可證，核與被告於本院調查時供稱：伊的爆
      裂物是綠色的等語相符（見本院九十一年十二月四日訊問筆錄第六頁）足證扣
      案之爆裂物確係在被告所有之車上找到的，且證人余鼎星、甲○○與被告並無
      怨隙，何必將非被告所有之爆裂物栽贓為被告所有。是被告事後辯稱扣案之爆
      裂物非其所有，要屬畏罪卸責之詞，不足採信。
（六）又被告辯稱本案與其於八十九年間因違反槍砲彈藥刀械管制條例案件，經臺灣
      高等法院以九十年度上訴字第五○一號判處有期徒刑六年六月，且經最高法院
      以九十年度臺上字第六二八四號判決駁回上訴確定之該案，以及於八十九年九
      月二十八日，涉嫌違反槍砲彈藥刀械管制條例案件，由本院以九十年度訴字第
      八五八號判決判處有期徒刑二年之案件，以上三案有連續犯裁判上一罪關係云
      云，惟被告所犯前開經判決確定之案件，被告係於八十八年八月間某日，開始
      非法製造槍械而為警於八十九年二月二日查獲，距離本件被告被查獲之時間九
      十年一月二十九日，幾達一年之久，且被告於該案件審理時亦供稱：「（九十
      年一月二十九日又被查獲？《提示偵字卷並告以要旨》）這槍枝，我前面被扣
      ，我打電話給乙○○，他說雜誌上有在賣，我再去買」等語（見臺灣高等法院
      前開案號九十年六月十九日審判筆錄第五頁）明確，可見本案與該案件無連續
      犯裁判上一罪關係，且該確定判決亦同此見解。另本院九十年度訴字第八五八
      號之案件，被告係於八十九年九月二十八日為警查獲，距離本案被告被查獲之
      時間亦有四個月之久，且被告係於同年九月二十九日因該案遭羈押於桃園看守
      所，至同年十二月八日停止羈押而當庭釋放，足見本案係被告於前案停止羈押
      後，又另行起意再犯本案，顯非基於概括犯意為之，並無連續犯裁判上一罪關
      係，併此敘明。
綜上所述，本件事證明確，並有上開槍枝、子彈及爆裂物扣案可證，足徵被告確有非
法持有其他可發射子彈，具有殺傷力之槍枝及具有殺傷力之子彈、爆裂物之犯行，被
告犯行洵堪認定，應依法論科。
二、核被告己○○所為，係犯槍砲彈藥刀械管制條例第十一條第四項之未經許可，持
    有其他可發射子彈，具有殺傷力之槍枝罪、同條例第十二條第四項之未經許可，
    持有子彈罪及同條例第七條第四項未經許可，持有爆裂物罪。被告同時持有具殺
    傷力之槍枝、子彈，係一行為觸犯數罪名，為想像競合犯，應依刑法第五十五條
    之規定，從一重之未經許可，持有其他可發射子彈，具有殺傷力之槍枝罪處斷，
    被告所犯上開未經許可持有其他可發射子彈具有殺傷力槍枝罪及未經許可持有爆
    裂物罪二罪，犯意各別，犯罪構成要件不同，應予分論併罰。按所謂「爆裂物」
    ，係指其物有爆發性，具有破壞力，可於瞬間將人及物殺傷或毀損而言（最高法
    院二十二年上字第四一三一號判例參照），本案扣案之內裝黑色火藥之圓柱形空
    罐，經鑑定結果，發生爆炸，碎片四射，已如前述，顯具爆發性及破壞力，應係
    爆裂物，公訴人認被告持有附表一編號三所示之爆裂物，係犯槍砲彈藥刀械管制
    條例第十三條第四項之持有彈藥之主要組成零件罪，尚有未洽，惟起訴事實相同
    ，爰依刑事訴訟法第三百條規定，變更起訴法條，附此敘明。又附表一編號三所
    示爆裂物，重約二百八十五公克、直徑七公分、高約十公分，係以圓柱型空罐為
    容器、內填火藥以膠帶封固之簡易爆裂物，其殺傷力並不是很大，業據鑑定證人
    丙○○於本院調查時證稱無訛（見本院九十一年十二月四日訊問筆錄第三頁），
    然被告僅單純持有上開殺傷力甚小之爆裂物，而該爆裂物非以精密、專業之技術
    所製成，且被告尚未持以造成實際之損害，是被告持有上開爆裂物而觸重典，實
    乃法重情輕，依其情狀顯堪憫恕，處以最低刑度猶嫌過重，爰依刑法第五十九條
    之規定，酌予減輕其刑。爰審酌被告前有多次違反槍砲彈藥刀械管制條例之犯行
    ，有臺灣高等法院被告全國前案紀錄表可據，其素行不良、持有槍、彈及爆裂物
    ，對於人身安全、社會治安可能造成之危害，惟尚未造成實害及犯罪後否認犯行
    等一切情狀，分別量處如主文所示之刑，並依法定其應執行刑，另就併科罰金刑
    之部分及所定應執行之罰金刑，諭知易服勞役之折算標準，以資懲儆。
三、扣案如附表一編號一所示之改造玩具手槍（槍枝管制編號0000000000
    號）一支（含彈匣二個）、附表一編號二所示之改造子彈六顆（原有八顆，經試
    射二顆），係屬違禁物，應依刑法第三十八條第一項第一款之規定宣告沒收。至
    經試射之子彈二顆及爆裂物一個，因試射擊發及引爆後而滅罄已不具殺傷力，故
    該改造子彈二顆及爆裂物一個自無庸為沒收之諭知。另附表二所示之扣案物，均
    無殺傷力且非違禁物，此有內政部警政署刑事警察局上開鑑定書及九十年二月八
    日刑鑑字第一四０六八號函附卷可稽（見九十年偵字第二二九七號偵查卷第五０
    頁、第五一頁），附表三所示之五金工具亦無證據足資證明係被告改造槍、彈爆
    裂物等所用之物（詳如後述），本院自無從併予宣告沒收，附此敘明。
四、按保安處分適用裁判時之法律，刑法第二條第二項定有明文。槍砲彈藥刀械管制
    條例業經立法院三讀修正，修正後已刪除該條例第十九條條文，並已於九十年十
    一月十四日公布，同年月十六日生效。本件被告之上開行為，自不得再依修正前
    之該條例第十九條強制工作保安處分之規定，諭知保安處分，且查被告並無刑法
    第九十條第一項之有犯罪習慣或以犯罪為常業或因遊蕩或懶惰成習而犯罪之情形
    ，自無宣告強制工作之保安處分之必要，附此敘明。
五、公訴意旨另以：被告被告己○○未經許可，於八十九年十二月間某日，以郵購等
    方法，取得附表一所示之金屬玩具手槍一支、子彈八顆及彈藥之主要組成零件後
    ，在其上址住處，以其所有之綠色精密砂輪機含接電鑽石研磨鑽頭一台、紅色精
    密砂輪機一台、電鑽一台、手提砂輪機一台、精密鑽頭三十支、游標卡尺一支、
    手動切割器二支、可固定式老虎鉗一台、銼刀二十七支等改造槍彈工具，將上開
    不具殺傷力之金屬玩具手槍一支、子彈八顆及彈藥之主要組成零件，以換裝土造
    金屬槍管之方式，改造成可發射子彈具有殺傷力之改造手槍、有殺傷力之子彈八
    顆及有殺傷力之爆裂物，經警於事實欄所述之時地查獲，並扣得如附表三所示之
    工具，因認被告己○○此部分另涉犯有槍砲彈藥刀械管制條例第十一條第一項之
    未經許可，製造可發射子彈具有殺傷力之手槍、第十二條第一項之未經許可，製
    造子彈、第十三條第一項之未經許可，製造彈藥之主要組成零件罪嫌云云。按犯
    罪事實應依證據認定之，無證據不得推定其犯罪事實，刑事訴訟法第一百五十四
    條定有明文；次按刑事訴訟上證明之資料，無論其為直接證據或間接證據，均須
    達於通常一般之人均不致於有所懷疑，而得確信其為真實之程度，始得據為有罪
    之認定，若其關於被告是否犯罪之證明未能達此程度，而有合理性懷疑之存在，
    致使無從形成有罪之確信，根據「罪證有疑，利於被告」之證據法則，即不得遽
    為不利被告之認定（最高法院七十六年臺上字第四九八六號判例意旨參照）。本
    件公訴人認被告己○○涉有製造具有殺傷力之改造手槍、子彈、爆裂物之罪嫌，
    無非係以扣得如附表一所示之具有殺傷力之改造手槍、子彈、爆裂物，以及精密
    砂輪機含接鑽石研磨鑽頭、精密砂輪機、電鑽、可固定式老虎鉗、手動切割管器
    、手提砂輪機、銼刀、精密鑽頭、游標尺等改造槍彈工具為其主要論據。訊據被
    告堅決否認有何上開未經許可，製造可發射子彈具有殺傷力之手槍、子彈、爆裂
    物犯行，辯稱：在伊住處扣得之如附表一所示之具有殺傷力之改造手槍、子彈、
爆裂物均非伊所有，伊從未加以改造或改裝，且扣案工具均是伊家裡做水電所用
    之工具，並不是用來改造槍械之工具等語。經查，如前所述，上開附表一所示之
    改造玩具手槍、子彈及爆裂物，均係屬被告所有無訛，但其槍管係以換裝土造金
    屬槍管改造而成，此有上開鑑驗通知書可證，然上開槍枝並非以將阻鐵車通之方
    式改造，故電鑽、鑽孔機等物固可供改造成具殺傷力之玩具手槍使用，但無法證
    明是供本件改造玩具手槍所使用，至於其餘扣案物品砂輪機、砂輪頭、固定器、
    切割器等物，亦係一般鐵工常用之物，且證人丁○○即被告之母親於本院調查時
    證稱：扣案之砂輪機等物品係被告父親本來就有的，放在家裡四十幾年了，那是
    家裡用的等語（見本院九十一年九月十六日訊問筆錄第六頁）明確，是自不能僅
    以在被告家中起獲上開工具，即遽以推論被告有改造上開槍枝、子彈及爆裂物之
    犯行，此外，復查無其他積極證據證明被告有此部分犯罪，惟公訴意旨認此部分
    與前開論罪科刑部分具有吸收犯之實質上一罪關係，爰不另為無罪之諭知。
據上論斷，依刑事訴訟法第二百九十九條第一項前段、第三百條，槍砲彈藥刀械管制
條例第七條第四項、第十一條第四項、第十二條第四項，刑法第十一條前段、第五十
五條、第五十九條、第五十一條第五款、第七款、第四十二條第二項、第三十八條第
一項第一款，罰金罰鍰提高標準條例第二條，判決如主文。
本案經檢察官王以文到庭執行職務。
中      華      民      國    九十一    年      十二    月    三十一    日
                              臺灣桃園地方法院刑事第二庭
                                    審判長法  官   徐培元
                                          法  官   錢建榮
                                          法  官   許乃文
右正本證明與原本無異。
如不服本判決，應於判決送達後十日內向本院提出上訴狀( 應附繕本 )，上訴於
臺灣高等法院。
                                          書記官   王曉雁
中        華        民        國      九十二     年    一   月    二    日
附論罪科刑之法條：
槍砲彈藥刀械管制條例第七條
未經許可，製造、販賣或運輸火砲、肩射武器、機關槍、衝鋒槍、卡柄槍
、自動步槍、普通步槍、馬槍、手槍或各類砲彈、炸彈、爆裂物者，處死
刑、無期徒刑或七年以上有期徒刑；處徒刑者，併科新台幣三千萬元以下
罰金。
未經許可，轉讓、出租或出借前項所列槍砲、彈藥者，處無期徒刑或五年
以上有期徒刑，併科新台幣一千萬元以下罰金。
意圖供自己或他人犯罪之用，而犯前二項之罪者，處死刑或無期徒刑；處
徒刑者，併科新台幣五千萬元以下罰金。
未經許可，持有、寄藏或意圖販賣而陳列第一項所列槍砲、彈藥者，處五
年以上有期徒刑，併科新台幣一千萬元以下罰金。
第一項至第三項之未遂犯罰之。
槍砲彈藥刀械管制條例第十一條
未經許可，製造、販賣或運輸第四條第一項第一款所稱其他可發射金屬或
子彈具有殺傷力之各式槍砲者，處五年以上有期徒刑，併科新臺幣一千萬
元以下罰金。
未經許可，轉讓、出租或出借前項所列槍砲者，處三年以上十年以下有期
徒刑，併科新臺幣七百萬元以下罰金。
意圖供自己或他人犯罪之用，而犯前二項之罪者，處無期徒刑或七年以上
有期徒刑，併科新臺幣一千萬元以下罰金。
未經許可，持有、寄藏或意圖販賣而陳列第一項所列槍砲者，處一年以上
七年以下有期徒刑，併科新臺幣七百萬元以下罰金。
第一項至第三項之未遂犯罰之。
槍砲彈藥刀械管制條例第十二條
未經許可，製造、販賣或運輸子彈者，處一年以上七年以下有期徒刑，併
科新台幣五百萬元以下罰金。
未經許可，轉讓、出租或出借子彈者，處六月以上五年以下有期徒刑，併
科新台幣三百萬元以下罰金。
意圖供自己或他人犯罪之用，而犯前二項之罪者，處三年以上十年以下有
期徒刑，併科新台幣七百萬元以下罰金。
未經許可，持有、寄藏或意圖販賣而陳列子彈者，處五年以下有期徒刑，
併科新台幣三百萬元以下罰金。
第一項至第三項之未遂犯罰之。
附表一
編號一：槍枝部分
    貝瑞塔改造手槍壹枝（含彈匣貳個，槍枝管制編號0000000000），係
    仿ＢＥＲＥＴＴＡ廠半自動手槍製造之金屬玩具手槍，更換土造金屬槍管改造而
    成，機械性能良好，可擊發適用子彈，認具殺傷力。
編號二：子彈部分
    由玩具子彈改造而成之子彈捌顆（直徑約八ＭＭ之金屬彈頭），可擊發，均具殺
    傷力。（其中貳顆業經試射）
編號三：爆裂物部分
    該爆裂物重約二八五公克，係以直徑約七公分、高約十公分之圓柱形空罐為容器
    。內裝黑色火藥，外纏黑色及透明膠帶封固，並外露爆引，可利用點火方式引爆
    ，經點火引爆，發生爆炸，碎片四射，認具破壞性及殺傷力。
附表二：半成品（非屬公告查禁之主要組成零件）
一、捌釐米改造手槍壹枝（含彈匣，槍枝管制編號0000000000）係仿ＷＡ
    ＬＴＨＥＲ廠半自動手槍製造之金屬玩具手槍，未發現有改造之情形，經檢視，
    其槍管內具阻鐵，無法供發射彈丸使用，不具殺傷力。
二、九二改造手槍參枝：
（一）壹枝（含彈匣，槍枝管制編號0000000000）係仿ＢＥＲＥＴＴＡ廠
      半自動手槍製造之金屬玩具手槍，未發現有改造之情形，其槍管內具阻鐵，無
      法供發射彈丸使用，不具殺傷力。
（二）壹枝（含彈匣，槍枝管制編號0000000000）係仿ＢＥＲＥＴＴＡ廠
      廠半自動手槍製造之玩具手槍，未發現有改造之情形，滑套及槍身為金屬材質
      ，槍管為塑膠材質且內具阻鐵，無法供發射彈丸使用，不具殺傷力。
（三）壹枝（含彈匣，槍枝管制編號0000000000）係仿半自動手槍外型製
      造之玩具手槍，以壓縮彈簧為發射動力，機械性能良好，經實際試射，其發射
      動能甚微，不具殺傷力。
三、瓦斯槍貳枝：
（一）壹枝（含彈匣，槍枝管制編號0000000000）係仿ＢＥＲＥＴＴＡ廠
      半自動手槍外型製造之玩具手槍，以填充氣體為發射動力，機械性能良好，經
      實際試射，其發射動能甚微，不具殺傷力。
（二）、壹枝（含彈匣，槍枝管制編號0000000000）係仿以色列ＩＭＩ廠
      ＤＥＳＥＲＴ  ＥＡＧＬＥ半自動手槍外型製造之玩具手槍，以填充氣體為發
      射動力，機械性能良好，經實際試射，其發射動能甚微，不具殺傷力。
四、子彈部分
（一）、肆顆，係由玩具金屬彈殼加裝玩具槍用底火帽及底火片而成，不具金屬彈頭
      ，均不具殺傷力。
（二）、貳顆，係由玩具金屬彈殼加裝直徑約七點五釐米之金屬彈頭及玩具槍用底火
        帽而成，不具火藥，均不具殺傷力。
（三）、貳顆，係由玩具金屬彈殼填充聚合材質而成，不具底火、火藥及金屬彈頭，
        均不具殺傷力。
（四）、子彈半成品貳拾參顆，均係玩具金屬空彈殼。
附表三：五金工具部分
    綠色砂輪機（含鑽頭）壹台、紅色砂輪機壹台、電鑽壹台、手提砂輪機壹台、鑽
    頭參拾支、游標卡尺壹支、手動切割器貳支、可固定式老虎鉗壹台、銼刀貳拾柒
    支、鐵製鋼珠參拾顆、撞針保險伍組、
附論罪科刑依據之法條：
槍砲彈藥刀械管制條例第七條第四項、第十一條第四項、第十二條第四項。
